臺灣澎湖地方法院民事判決　
111年度家財訴字第1號
原      告  鄭逸銘  
被      告  王心庭  

訴訟代理人(法扶律師)  黃千珉律師
上列當事人間請求夫妻剩餘財產分配事件，本院於民國111年7月
6日言詞辯論終結，判決如下：
    主      文
原告之訴及假執行之聲請均駁回。
訴訟費用由原告負擔。
    事實及理由
一、原告起訴主張：兩造於民國99年結婚，未約定夫妻財產制，
    嗣經本院110年家調字第5號離婚事件調解離婚，雙方婚姻因
    此解消，惟兩造於婚姻關係存續中，曾於100年8月間，以被
    告名義購置澎湖縣○○市○○里0○00號房屋及坐落之土地，該房
    地價額約為新台幣（下同）800萬元，茲兩造已經離婚，法
    定財產制關係亦歸消滅，爰依夫妻財產剩餘分配請求權之法
    律關係，請求被告分配該房地價額之半數予原告。並聲明：
    被告應給付原告400萬元，及自起訴狀繕本送達翌日起至清
    償日止，按週年利率百分之5計算之利息；原告願供擔保，
    請准宣告假執行。
二、被告則以：兩造曾於102年7月9日向本院改辦夫妻分別財產
    制，原法定財產制已經消滅，原告遲於111年始提起本訴，
    其主張之夫妻財產剩餘分配請求權已罹於時效消滅等語，資
    為抗辯。並聲明：原告之訴駁回。  
三、查兩造於99年結婚，未約定夫妻財產制，於婚姻關係存續中
    ，曾於100年8月間，以被告名義購置澎湖縣○○市○○里0○00號
    房屋及坐落之土地，嗣兩造於102年7月9日向本院改辦夫妻
    分別財產制，再經本院110年家調字第5號離婚事件調解離婚
    ，雙方婚姻因此解消等情，為兩造所不爭執，並有本院調解
    筆錄、本院公告等件附卷可稽，堪信屬實。按配偶間之剩餘
    財產差額分配請求權，自請求權人知有剩餘財產之差額時起
    ，二年間不行使而消滅，自法定財產制關係消滅時起，逾五
    年者，亦同，民法第1030條之1第5項定有明文。本件兩造已
    於102年7月9日改採夫妻分別財產制，原法定財產制自斯時
    起即歸消滅，茲原告於111年3月4日始提起本件訴訟（見本
    院收文戳章），揆諸上開規定，已逾5年之時效期間，原告
    依夫妻財產剩餘分配請求權之法律關係，請求被告分配上開
    房地價額之半數予原告，既經被告為上開時效之抗辯而拒絕
    給付，原告提起本件訴訟，為無理由，應予駁回。
四、原告之訴既經駁回，其假執行之聲請，即失所依附，應併駁
    回。　　
五、本件事證已臻明確，兩造其餘陳述及攻擊方法，核與判決之
    基礎無影響，自無庸逐一論述，併此敘明。
六、訴訟費用負擔之依據：家事事件法第51條，民事訴訟法第78
    條。　　　　
中　　華　　民　　國　　111 　年　　7 　　月　　19　　日
　　　　　　　　　　　家事法庭法　官　陳順輝
以上正本係照原本作成。
如不服本判決，應於收受送達後20日內向本院提出上訴狀並表明
上訴理由，如於本判決宣示後送達前提起上訴者，應於判決送達
後20日內補提上訴理由書（須附繕本）。如委任律師提起上訴者
，應一併繳納上訴審裁判費。
中　　華　　民　　國　　111 　年　　7 　　月　　19　　日
                              書記官  祝語萱